---
title: "Dataductos en R"
author: "ixpantia"
date: "November 7, 2018"
output: html_document
---

```{r setup, include=FALSE}
knitr::opts_chunk$set(echo = TRUE)
```

## Cargar los datos

Los datos no estan incluidos con el código porque son relativamente grandes. Usamos un archivo de 106MB con 494.218 filas de datos de vuelos domesticos en los Estados Unidos [que se puede bajar aqui](https://packages.revolutionanalytics.com/datasets/AirOnTimeCSV2012/). 


```{r}
library(readr)

vuelos <- read_csv("datos/airOT201212.csv")
```

El paquete readr es un buen ejemplo del desarrollo continuo de R y el entorno de paquetes del cual podemos depender. Es mucho mas rapido que la lectura de csv que viene incluida con R (`read.csv`) y ayuda a evitar errores.

El siguiente los puede ver como reto contra Excel. Porque la velocidad

- Cuantas aerolineas hay en los datos?
- Cuantos destinos hay en los datos?
- Cuentos aviones operan las areolineas en promedio

```{r}
library(dplyr)

vuelos %>%
  group_by(UNIQUE_CARRIER) %>% 
  summarise(num_vuelos = n())

vuelos %>%
  group_by(DEST) %>% 
  count()
  
  
  summarise(num_vuelos = n())

vuelos %>%
  select(UNIQUE_CARRIER, TAIL_NUM) %>% 
  distinct() %>% 
  group_by(UNIQUE_CARRIER) %>% 
  count()
```
